# 陈老师，关于垃圾清理费的入账科目问题

提问人：liandlh 时间：2019-07-24 17:04:29
陈老师，我想请问一下，国税局征收的垃圾清理费属不属于准税收的范畴，计提时候可以进税金及附加和应交税费科目吗？谢谢！~

回答人：chenyiwei
请说明征收对象、征收金额的确定依据？是否与本企业产生垃圾的种类和数量相关？
如果市场上有提供相关垃圾清理服务的企业，则从本企业的垃圾产生情况来看，支付给此类专业服务机构的清理费与税务局征收的金额有无重大差异？